【裁判字號】    89,易,676
【裁判日期】    890809
【裁判案由】    傷害
【裁判全文】
臺灣板橋地方法院刑事判決                          八十九年度易字第六七六號
    公  訴  人  臺灣板橋地方法院檢察署檢察官
    被      告  乙○○
右列被告因傷害案件，經檢察官提起公訴（八十八年度偵字第二五八八一號），本院
判決如左：
    主  文
乙○○共同傷害人之身體，處有期徒刑月，如易科罰金，以佰元折算壹日。
    事  實
一、乙○○與賴紹傑（另案由臺灣臺北地方法院檢察署通緝中）有同窗之誼，乙○○
    並提供其在銀行之戶頭供賴紹傑操作股票，緣賴紹傑因盜賣戊○○所委託處理之
    股票而與戊○○發生糾紛，經戊○○質問盜賣緣由並表示欲提出告訴，詎賴紹傑
    惱羞成怒，竟夥同與之有傷害犯意聯絡之乙○○，於民國八十七年九月二十九日
    上午九時許，在臺北縣保安街一段三六八號戊○○之公司內，共同毆打戊○○，
    致戊○○受有右手腕裂傷（二×０．三×０．三公分）、右肘挫傷（三×三公分
    ）及脖子紅腫之傷害。
二、案經戊○○訴請臺灣臺北地方法院檢察署檢察官呈請臺灣高等法院檢察署核轉臺
    灣板橋地方法院檢察署檢察官偵查起訴。
    理  由
一、訊據被告乙○○矢口否認涉有前揭犯行，辯稱：伊並不認識告訴人戊○○，亦未
    與另案被告賴紹傑共同傷害告訴人云云，惟查，被告乙○○所涉右揭犯行，業據
    告訴人戊○○於偵審中指訴歷歷，核與當時目擊之證人丙○○○於偵審中均明確
    證稱伊於案發當天確有見到被告乙○○與另一人共同毆打告訴人等情相符，而告
    訴人確受有右開傷害，並有診斷證明書一紙附卷足稽；次查，被告與另案被告賴
    紹傑二人間，係高中同學，被告並提供數個銀行帳戶供另案被告賴紹傑操作股票
    之用等情，為被告所自承不諱，足見，被告與另案被告賴紹傑二人間，雙方往來
    確屬密切；又告訴人本不認識被告，嗣經同為另案被告賴紹傑之高中同學己○○
    ，提供其班上同學會之照片供告訴人指認，告訴人立即指認被告乙○○即係案發
    當時與另案被告賴紹傑共同毆打伊之人等情，復據證人己○○到庭證述無訛，由
    是足見，告訴人及證人丙○○○應無指認錯誤之虞，況告訴人與證人丙○○○原
    與被告並不相識，亦無藉此而故為誣攀之理，是被告空言否認犯行，顯係事後卸
    責之詞，不足採信。至證人即在告訴人住處隔壁工作之丁○○於檢察官偵查中，
    對於檢察官訊以「是否見過庭上乙○○」時，一再始即已陳稱：「記不得」等語
    （詳台灣台北地方法院檢察署八十八年度偵字第一二三七號偵卷第五十九頁正面
    ），於本院調查時復證稱：案發時所見到的人，當時伊在檢察官偵查時就已經記
    不起來，因為時間久了，伊記憶不好，該人身裁有點像被告，不高不瘦，但不能
    確定是被告等語，證人於檢察官偵查中一開始既已陳稱伊於案發時所見到的人已
    記不得了，則其後再經檢察訊以「你們所見之人與庭上乙○○是否相似」？答稱
    ：「不太像」、「（當時二人身裁）一高瘦、一矮胖，該矮胖者與桂身裁不同」
    等語，即難遽為論斷事實之證據，況其於本院復改稱身裁有點像被告云云，則其
    前開所述應係基於個人主觀臆測之詞，亦難據為認定有利被告事實之證明；末按
    ，告訴人之鄰居甲○○於案發時，係在屋內並未出來查看外面發生之情形，亦未
    見到本件事實發生經過等情，業據證人丁○○證述明確，被告猶聲請本院傳喚證
    人甲○○到院，經核並無必要，附予敘明。本件事證已臻明確，被告犯行已堪認
    定。
二、核被告傷害人之身體，所為係犯刑法第二百七十七條第一項之罪。被告與另案被
    告賴紹傑間有犯意之聯絡及行為之分擔，均為共同正犯。爰審酌被告犯罪之動機
    、目的、手段、所生危害、犯後飾詞卸責之態度等一切情狀，量處如主文所示之
    刑，並諭知易科罰金折算標準，以資懲儆。
據上論斷，應依刑事訴訟法第二百九十九條第一項前段，刑法第二十八條、第二百七
十七條第一項、第四十一條，罰金罰鍰提高標準條例第一條前段、第二條，判決如主
文。
本案經檢察官陳銘祥到庭執行職務。
中      華      民      國      八十九      年      八      月    九    日
                                臺灣板橋地方法院刑事第二庭
                                    法  官  林  春  長
右正本證明與原本無異
如不服本判決應於送達後十日內向本院提出上訴狀
                                    書記官  邱  美  龍
中      華      民      國      八十九      年      八      月  十一    日
附錄本案論罪科刑法條全文：
刑法第二百七十七條第一項：傷害人之身體或健康者，處三年以下有期徒刑、拘役或
                          一千元以下罰金。


司法院資訊處製作；財團法人民間司法改革基金會備份。
